【裁判字號】    89,易,2830
【裁判日期】    890727
【裁判案由】    傷害
【裁判全文】
臺灣高雄地方法院刑事判決                        八十九年度易字第二八三號
    公  訴  人  臺灣高雄地方法院檢察署檢察官
    被      告  甲○○
右列被告因傷害案件，經檢察官提起公訴（八十九年度偵字第七一九六號），本院判
決如左：
    主  文
甲○○傷害人之身體，處拘役伍拾日，如易科罰金，以參佰元折算壹日。
    事  實
一、甲○○之妻張雅惠，係乙○○之堂妹，甲○○與乙○○平時即相處不睦，於民國
    八十九年二月二十七日晚上八時許，在高雄市○○區○○路一號七樓之二甲○○
    岳母住處，又因張雅惠之綽號「愛華」之不詳姓名女性友人與乙○○打牌時，批
    評乙○○「沒品」，令乙○○心生不滿，原本已下樓欲離去，惟又返回上開地點
    ，欲找該「愛華」之女子理論，引起甲○○不悅，與乙○○發生爭執，乃基於傷
    害之犯意，出手重擊乙○○臉部一拳，致乙○○倒地，並受有右上眼臉撕裂傷（
    ○‧五公分）、鼻樑撕裂傷（一‧五公分）、右眼紅腫、流鼻血等傷害。
二、案經乙○○訴由高雄市政府警察局新興分局移送臺灣高雄地方法院檢察署檢察官
    偵查起訴。
    理  由
一、右揭事實，迭據被告甲○○於警訊及本院審理時坦承不諱（見偵查卷第四頁、本
    院八十九年七月二十日審判筆錄），核與被害人乙○○於警訊及偵審中指訴之情
    節相符（見偵查卷第五頁正、反面、第十二頁反面、本院八十九年七月二十日審
    判筆錄），且經證人即甲○○於右揭時地亦在場之友人郭武昌於本院審理時證述
    ：「告訴人上來，被告自後面出手打告訴人一拳，告訴人有倒在地上‧‧‧‧」
    等語甚明（見本院八十九年七月二十日審判筆錄）。而告訴人因此受有如事實欄
    所載之傷害，亦有告訴人所提出之高雄市立大同醫院於八十九年二月二十七日所
    出具之高市醫診字第一二九○號診斷證明書一件附卷可稽。被告雖辯稱伊上開傷
    害行為，所造成之被害人傷害不可能如上開診斷證明書所載般嚴重云云，然依上
    開診斷證明書所載，被害人應診時間係八十九年二月二十七日，而被告係於八十
    九年二月二十七日晚上八時許毆打被害人，是被害人受毆打後，應係即前往醫院
    驗傷，足認該等傷害係被告前開傷害行為所致，又被害人所受之傷害均在臉部，
    亦符被告所坦認之傷害部位，且衡以被害人所受傷害之位置及傷勢，不可能係己
    力所為，況被害人遭被告毆打後曾跌倒在地，已據被告、被害人及證人郭武昌分
    別於本院審理時陳明在卷（見本院八十九年七月二十日審判筆錄），故被告雖僅
    毆打被害人一拳，惟其出手之重，可見一般，被告前開所辯，顯係事後卸責之詞
    ，要無可採。本件事證明確，被告犯行洵堪認定。
二、核被告所為，係犯刑法第二百七十七條第一項之傷害罪。審酌被告明知被害人乙
    ○○係其妻之堂姊，竟未予尊重，不循理性態度解決紛爭，反而出手予以毆打，
    不僅造成告訴人受傷，且破壞親族間之倫理，惟念被告係為維護友人，短於思慮
    ，始觸犯本件犯行，而告訴人所受傷害非重，且被告犯後坦承犯行，態度尚佳，
    又無犯罪前科紀錄，有臺灣高等法院被告全國前案紀錄表及臺灣高雄地方法院檢
    察署刑案資料查註紀錄表各一件附卷可稽，素行良好等一切情狀，量處如主文所
    示之刑，並諭知易科罰金之折算標準。
據上論斷，應依刑事訴訟法第二百九十九條第一項前段，刑法第二百七十七條第一項
、第四十一條，罰金罰鍰提高標準條例第一條前段、第二條，判決如主文。
中      華      民      國      八十九    年    七      月    二十七    日
                                  臺灣高雄地方法院刑事庭
                                      法  官  李麗珠
右正本證明與原本無異。
如不服本判決，應於判決送達後十日內，向本院提出上訴狀。
                                      書記官  簡鴻雅
中      華      民      國      八十九    年    七      月    二十七    日
附錄本案判決論罪科刑法條：
刑法第二百七十七條第一項：
傷害人之身體或健康者，處三年以下有期徒刑，拘役或一千元以下罰金。


司法院資訊處製作；財團法人民間司法改革基金會備份。
